臺灣彰化地方法院刑事判決　　　　　　　 94年度易字第789號
公　訴　人　臺灣彰化地方法院檢察署檢察官
被　　　告　乙○○
上列被告因贓物案件，經檢察官聲請簡易判決處刑（94年度偵字
第1069號），本院彰化簡易庭認不宜以簡易判決處刑，簽移由本
院合議庭以通常程序審理，並判決如下：
    主  文
乙○○收受贓物，處拘役伍拾日，如易科罰金，以佰元折算壹
日。
    事  實
一、乙○○明知姓名年籍不詳綽號「阿弟」之成年男子，所持有
    之車號Y2─3891號自用小客車，係來源非法之贓車（該車係
    甲○○於民國94年1 月28日凌晨0 時許，在彰化縣員林鎮○
    ○路、新生路路口失竊），惟其因缺車代步，竟於94年1 月
    28 日 凌晨1 至2 時，在彰化縣彰化市○○路○ 段529 巷之
    住處，向「阿弟」借用而收受該輛贓車，並將之停放在彰化
    縣彰化市○○路348 巷30號「地球村大樓」地下室。嗣於翌
    日（29日）下午5 時20分許，乙○○前往上址取車時，為警
    當場查獲。
二、案經彰化縣警察局彰化分局報請台灣彰化地方法院檢察署檢
    察官偵查起訴。
    理  由
一、訊據被告乙○○矢口否認有收受贓物之認識，辯稱：伊當天
    要載女性友人去唱歌，因而向綽號「阿弟」之朋友借車使用
    ，但見該車之汽車音響已被拆除，心裡感到可疑，不敢使用
    ，才暫時放在地下室停車場，事後要取車還給「阿弟」時，
    即為警查獲云云。經查：車號Y2─3891號自用小客車原係
    甲○○所有，其於94年1 月28日凌晨0 時許，至彰化縣員林
    鎮○○路、新生路路口之超商購物，下車時疏未將鑰匙取下
    ，該車隨即遭不明人士開走等情，業據被害人甲○○於警詢
    時供述在卷，並有其簽具之贓物認領保管單一紙，及該車之
    車籍資料查詢表可資參佐，足證被告所持有之車號Y2─3891
    號自用小客車，確係犯罪所得之贓物。被告辯稱伊借用該
    車之目的係要載友人去唱歌，並於偵訊時供稱是在94年1 月
    28 日 凌晨1 至2 時打電話向「阿弟」借用等情，有被告所
    聲請傳訊之證人蔡佳岑、王泓婷於偵訊時之證述可供參佐（
    其等均證稱於94年1 月27日晚間到被告家中，翌日凌晨共同
    外出唱歌），從而被告所稱之借車時間堪以認定。被告雖
    提供行動電話0000000000號之門號供警方追查「阿弟」之下
    落，惟該門號係以外勞Henlot Sathaprn 之名義所申辦，而
    該名外勞已經在93年12月30日終止受僱而離境，有台灣大哥
    大股份有限公司客戶基本資料查詢表、彰化縣警察局二林分
    局芳苑分駐所呈報單附卷可參，是無法查證「阿弟」之真實
    身分。然被告亦坦承發現車上汽車音響已經不見，當場有懷
    疑是贓車等情，顯然其已知悉該車為贓車而仍予以收受，否
    則其何以不當場拒絕借用？至其辯稱因懷疑是贓車而不敢使
    用，才暫時放在大樓停車場，及為警查獲時剛好準備要取車
    還給「阿弟」，但還沒有約定還車地點云云，顯與常情有違
    ，應係事後卸責之詞，不足採信。綜上，本件事證明確，被
    告收受贓物之犯行堪以認定。
二、核被告所為，係犯刑法第349 條第1 項之收受贓物罪。爰審
    酌被告無犯罪之前案紀錄，有台灣高等法院被告全國前案紀
    錄表在卷可參，其素行尚屬良好，但矢口否認犯行，態度不
    佳，並審酌被害人甲○○所損失之財產利益等一切情狀，量
    處如主文所示之刑，並諭知易科罰金之折算標準，以示懲戒
    。
據上論斷，應依刑事訴訟法第452 條、第299 條第1 項前段、刑
法第349 條第1 項、第41條第1 項前段，罰金罰鍰提高標準條例
第1 條前段、第2 條，判決如主文。
本案經檢察官李毓珮到庭執行職務
中　　華　　民　　國　　94　　年　　12　　月　　29　　日
　　　　　　　　　刑事第三庭    審判長法  官  余仕明
                                      法  官  姚銘鴻
                                      法  官  黃玉齡
以上正本證明與原本無異。
如不服本判決，應於判決送達後十日內向本院提出上訴狀 (須附
繕本)。
告訴人或被害人對於判決如有不服具備理由請求檢察官上訴者，
其上訴期間之計算係以檢察官收受判決正本之日期為準。
中　　華　　民　　國　　94　　年　　12　　月　　29　　日
                                      書記官  林怡吟
附錄本案論罪科刑法條全文：
中華民國刑法第349條
收受贓物者，處3年以下有期徒刑、拘役或500元以下罰金。
搬運、寄藏、故買贓物或為牙保者，處5 年以下有期徒刑、拘
  役或科或併科1 千元以下罰金。
因贓物變得之財物，以贓物論。
